【裁判字號】    95,簡上,104
【裁判日期】    951004
【裁判案由】    違反動產擔保交易法
【裁判全文】
台灣屏東地方法院刑事判決  95年度簡上字第104號
上  訴  人  乙○○
即  被  告
                      0巷4之1號
            丙○○
                      號13樓
上列上訴人等因違反動產擔保交易法案件，不服本院95年度簡字
第744 號中華民國95年5 月30日刑事簡易判決（95年度偵字第26
49號、偵緝字第138 號），提起上訴，本院判決如下：
    主  文
上訴駁回。
乙○○、丙○○各緩刑貳年。
    事實及理由
一、本件經本院審理結果，認原審以被告丙○○確實有與身為動
    產擔保交易之債務人即被告乙○○共同意圖為不法利益，而
    將標的物出質之犯行，依動產擔保交易法第38條之規定，判
    處被告丙○○有期徒刑3 月、被告乙○○有期徒刑2 月，如
    易科罰金均以銀元300 元折算一日，經核無不當，應予維持
    ，本院認定之事實、依據之證據及理由均與第一審判決所認
    定相同，均引用之。
二、惟被告等上開犯罪後，刑法第28條、第31條、第41條及第74
    條有關共犯、身分犯及緩刑之要件，業於94年2 月2 日經修
    正公布，並自95年7 月1 日起生效施行，經比較修正前後之
    規定，刑法第41條及第74條均以修正前之規定為有利於被告
    等，應依刑法第2 條第1 項前段之規定，從修正前刑法第41
    條及第74條之規定處斷；而修正前刑法第31條第1 項規定「
    因身分或其他特定關係成立之罪，其共同實施或教唆幫助者
    ，雖無特定關係，仍以共犯論。」，修正後同條項規定「因
    身分或其他特定關係成立之罪，其共同實行、教唆或幫助者
    ，雖無特定關係，仍以正犯或共犯論。但得減輕其刑。」，
    是經比較新舊法結果，以修正後刑法第31條第1 項規定，對
    被告丙○○較為有利；經綜合比較結果，本院認以修正前之
    刑法規定較有利於被告等。至同法第28條關於共犯之規定，
    僅有用語之區別，無關刑罰之變動，無比較適用之必要，亦
    應依刑法第2 條第1 項前段之規定，適用修正前之規定，亦
    併敘明。
三、被告乙○○、丙○○上訴意旨略以：其對於原審之認事、用
    法及量刑均無意見，惟因經濟困難，且已與告訴人達成和解
    ，請求給予宣告緩刑等語。
四、本院經核認原審事用法並無不當，雖原審法院就前述法律修
    正後之規定，未及比較適用，然經比較新舊法之結果，適用
    舊法之規定，對被告並無不利，亦即原審法院適用舊法之規
    定，並無不當，量刑亦稱妥適，被告上訴，即無理由，應予
    駁回。然查被告等均未曾受有期徒刑之宣告，此有其台灣屏
    東地方法院檢察署刑案資料查註表及台灣高等法院被告前案
    紀錄表可參，而被告等於本院審理中均已坦承犯行，深表悔
    意，表示絕不再犯，復與告訴人台新商業銀行股份有限公司
    達成和解，已經告訴代理人甲○○於本院審理中陳明，且有
    被告等與告訴人間之分期攤還協議書影本在卷可憑，其2 人
    經此刑之宣告，應知所警惕而無再犯之虞，因此，本院認其
    2 人所受之宣告刑，均以暫不執行為適當，爰均依修正前刑
    法第74條第1款規定，併予宣告緩刑2 年，以啟自新。
據上論斷，依刑事訴訟法第455 條之1 第3 項、第373條、第368
條，刑法第2 條第1 項前段、修正前刑法第74條第1 款，判決如
主文。
本案經檢察官靳隆坤到庭執行職務。
中    華    民    國    95    年    10    月    4    日
            刑事第四庭        審判長  法  官  莊鎮遠
                                      法  官  劉敏芳
                                      法  官  王炳人
以上正本證明與原本無異。
不得上訴。
中    華    民    國    95    年    10    月    4     日
                                      書記官  薛慧茹


司法院資訊處製作；財團法人民間司法改革基金會備份。
